Inventaris van het archief van het Nederlands Commissariaat te Makassar (Indonesië), (1947) 1950-1957
Nationaal Archief, Den Haag
- STUKKEN BETREFFENDE BIJZONDERE ONDERWERPEN, B
  - CODE 9 POLITIEKE EN MILITAIRE AANGELEGENHEDEN
    - Bilaterale betrekkingen Australië-Indonesië, 1956.; 203
      Stukken betreffende een bezoek van een Australische parlementaire missie aan Indonesië.
      912.2
    - Multilaterale betrekkingen, Afrika, 1950.; 204
      Nota van B.van Eijk betreffende het condominium de AngloEgyptische Soedan.
      913.2
    - Communisme, 1953-1954,1957.; 205
      Stukken betreffende richtlijnen inzake het vervoer van strategische goederen naar de Chinese Volksrepubliek en Noord-Korea.
      913.52
    - Militair-administratieve aange1egenheden,algemeen, 1950-1954.; 206
      Stukken betreffende richtlijnen inzake het verlenen van bemiddeling bij militair-administratieve aangelegenheden; de opheffing van het afwikkelingsbureau voormalig KNIL; de overdracht van pensioenaangelegenheden voormalig KNIL aan Indonesische instanties.
      921.14
    - Wachtgelden voormalig KNIL-personeel, 1950-1951.; 207
      Stukken betreffende richtlijnen inzake de berekening en uitbetaling van wachtgelden aan personeel van het voormalig KNIL,alsmede de uitbetaling van wachtgelden aan individuele personen.
    - Lonen en daggelden van voormalig KNIL-personeel, 1950-1951.; 208
      Stukken betreffende moeilijkheden rond de uitbetaling van achterstallige lonen en daggelden aan voormalig KNIL-personeel.
    - Ambonese ex-KNIL-militairen, 1951.; 209
      Stukken betreffende de opzending van in verband met de RMS-affaire op Ambon en te Makassar verblijvende en geinterneerde ex-KNIL-militairen en hun families naar Makassar,Java en voorts naar Nederland; militaire status van ex-KNIL-militairen; onderstand aan gearresteerde en vrijgelaten ex-KNIL-militairen en hun families.
      zie voor de zorg voor de Nederlandse gemeenschap te Ambon en voor RMS-arrestanten tevens inv.nrs. 42,98 en 196.
    - Ambonese ex-KNIL-militairen, gezinshereniging, 1953-1957.; 210
      Stukken betreffende de opzending van gezinsleden van in Nederland verblijvende Ambonese ex-KNIL-militairen van Ambon naar Nederland,alsmede terugkeer van Nederland naar Ambon.
      zie voor gezinshereniging van ex-KNIL-militairen tevens inv. nr. 159.
    - Militair-administratieve en militair-administratieve financiële aangelegenheden op naam, 1950-1954,1957.; 211
      Stukken betreffende militair-administratieve en militairadministratieve financiële aangelegenheden van individuele militairen of voormalige militairen, rechtspersonen,groepen van militairen of voormalige militairen,alsmede van de familie van de betrokkenen,voornamelijk inzake de afwikkeling van aangelegenheden betrekking hebbend op het voormalige KNIL.
      de namen van de personen zijn alfabetisch geordend en genomen in de index.
- GEDEPONEERDE ARCHIEVEN, C
  - ARCHIEF VAN DE GEDELEGEERDE TE MAKASSAR VAN DE HOGE VERTEGENWOORDIGER VAN DE KROON 1947-1949
    - Agenda van ingekomen en uitgaande stukken, 1949.; 1
    - Agenda van ingekomen en uitgaande geheime stukken, 1949.; 29
    - Personeelsformatie, 1949.; 212
      Stukken betreffende een opgave van de personeelsformatie.
    - Personeel,overgang naar het commissariaat, 1949.; 213
      Stukken betreffende een opgave van personeelsleden die in aanmerking wensen te komen voor overgang naar het te vormen commissariaat.
    - Personeel,aanstelling, 1948.; 214
      Stukken betreffende de aanstelling van twee steno-typistes.
    - Personeel,persoonsdossiers, 1947-1949.; 215
      Stukken betreffende de aanstelling en salariëring van individuele personeelsleden.
    - Onderscheidingen, 1948-1949.; 216
      Stukken betreffende de voordracht en toekenning van onderscheidingen,alsmede de uitreiking van versierselen.
    - Positieregeling voormalig personeel binnenlands bestuur, 1948-1949.; 217
      Stukken betreffende de positie van personeel en voormalig personeel van het binnenlands bestuur, M.Hasan, A.Ponsen en G.F.Rhebok.
    - Vacature secretaris-generaal Ministerie van Binnenlandse Zaken van Oost-Indonesië, 1948-1949.; 218
      Stukken betreffende de vervulling van de vacature van secretaris-generaal van het Ministerie van Binnenlandse Zaken van Oost-Indonesië.
    - Rapat Paramun-Agung, 1949.; 219
      Notulen van de rapat Paramun-Agung.